【裁判字號】    95,聲,2803
【裁判日期】    950921
【裁判案由】    變更提存物
【裁判全文】
臺灣臺北地方法院民事裁定              95年度聲字第2803號
聲  請  人  辛○○
聲  請  人  庚○○
聲  請  人  壬○○
聲  請  人  己○○
聲  請  人  丁○○
聲  請  人  丙○○
聲  請  人  乙○○
聲  請  人  戊○○
相  對  人  甲○○
上列當事人間95年度聲字第2803號變更提存物事件，聲請人聲請
變換提存物，本院裁定如下：
    主  文
本院九十四年度存字第二七○二號聲請人所提供之擔保物准以得
力實業股份有限公司股票伍仟貳佰張（每張壹仟股）變換之。
    理  由
一、按法院得依供擔保人之聲請，以裁定准許其變換提存物，民
    事訴訟法第一百零五條第一項定有明文。又前開規定於其他
    依法令供訴訟上之擔保者，準用之，同法第一百零六條亦定
    有明文。
二、本件聲請意旨略以：聲請人前遵本院九十四年度裁全字第四
    二四八號假扣押裁定，以面額各新台幣（下同）一千萬元之
    合作金庫銀行股份有限公司無記名可轉讓定期存單二張，以
    及面額三十四萬一千四百七十二元之台灣銀行支票一張供擔
    保，於本院九十四年度存字第二七○二號提存事件提存在案
    。茲因該二張合作金庫銀行存單均於民國（下同）九十五年
    六月二十四日到期，且該台灣銀行支票亦有取回另作他用之
    需要，為此聲請改以得力實業股份有限公司（下稱得力公司
    ）股票五千二百張（每張一千股）變換提存物，得力公司九
    十五年八月七日每股收盤價四點九○元，五千二百張（每張
    一千股）共值二千五百四十八萬元，已足供作為相對人之擔
    保等語，並提出九十五年八月七日聯合報影本等為證。
三、經查：(一)本院依職權調取九十五年九月二十一日聯合報證券
    行情版所示，得力公司於九十年九月二十日之收盤價為每股
    五點一六元，最高價為每股五點一六元，最低價為每股四點
    九九元，此有聯合報證券行情版一紙在卷可稽，較聲請人據
    以計算之每股四點九○元更高；(二)本院復依職權函請台灣證
    券交易所股份有限公司查明九十五年七月十四日至九十五年
    八月十六日得力公司之股價，此段期間最高價為每股五點一
    ○元，最低價為每股四點八○元，變動幅度有限；(三)綜上，
    聲請人所主張之五千二百張（每張一千股）得力公司股票，
    即便從低以每股四點八○元計算，仍有二千四百九十六萬元
    之市場價值，從而以此等股票聲請變換擔保物，符合前述民
    事訴訟法第一百零六條、第一百零五條第一項之規定，所述
    尚無不合，應予准許。
四、依民事訴訟法第一百零五條第一項、第一百零六條，裁定如
    主文。
中    華    民    國    95    年    9     月    21    日
                民事民一庭    法      官  文衍正
以上正本係照原本作成
如對本裁定抗告須於裁定送達後10日內向本院提出抗告狀，並繳
納抗告費新臺幣1,000元
中    華    民    國    95    年    9     月    21    日
                              書  記  官  周其祥


司法院資訊處製作；財團法人民間司法改革基金會備份。
